# 试生产产品销售内部交易抵消

提问人：srmx1222 时间：2018-07-23 10:53:29
请问各位老师，假设A集团下属B子公司（A持有60%比例）目前处于试生产期，其试生产产品对外销售取得的收入冲减在建工程，其部分产品出售给了A集团下属C公司（A持有100%），C公司取得后对外销售，假设B公司卖给C公司合计 2000 万元，B公司自身报表冲减了在建工程 2000 万元，C公司全部对外出售，售价 2200 万元。因为实际对外销售差价 200 万元，合并报表层面，是不是应该再冲减在建工程 200 万元，借：营业收入 200 万元 贷：在建工程 200 万元，确认递延所得税，借:递延所得税资产 50 万元 贷：所得税费用 50 万元，该笔交易影响B公司的在建工程，此处应该不需要考虑分配少数股东损益吧？假设B公司之后转固正式投产，该笔交易影响的未实现利润将以计提累计折旧的方式逐渐转回，假设按 10 年计提折旧，在合并报表层面每期冲减 20 万元累计折旧，每期应该将 20 万元按照B公司的少数股东比例分配给少数股东 8 万元，我理解的做法是否合适？

回答人：chenyiwei
基本赞同你的理解。在合并报表层面应冲减收入，并额外冲减在建工程 200 万，即：借：营业收入 2200 万，贷：营业成本 2000 万，贷：在建工程 200 万。同时在合并报表层面确认递延所得税影响。由于被抵销的收入和成本原先是确认在全资子公司C的账面上，所以该抵销影响无需分配给少数股权。 后续合并报表层面对多计提折旧冲回的影响应按B的少数股权比例分配给持有B40%股权的少数股东。